【裁判字號】    88,訴,365
【裁判日期】    890420
【裁判案由】    妨害自由等
【裁判全文】
台灣苗栗地方法院刑事判決                          八十八年度訴字第三六五號
    公  訴  人  臺灣苗栗地方法院檢察署檢察官
    被      告  甲○○
右列被告因妨害自由等案件，經檢察官提起公訴（八十八年度偵字第四二六一號），
本院判決如左：
    主  文
甲○○傷害人之身體，累犯，處拘役伍拾日，如易科罰金，以參佰元折算壹日。
    事  實
一、甲○○前於民國八十四年間，因妨害自由案件，為台灣新竹地方法院判處有期徒
    五月，經上訴駁回確定，於八十五年八月十八日執行完畢。不知警惕，因與有夫
    之婦乙○○來往，發生感情糾紛。八十八年八月四日下午五時許，甲○○駕駛Ｑ
    ８─一九一０號自用小客車至苗栗縣苗栗市○○路六九三號前，恰遇乙○○下班
    走出公司，並坐上同事丙○○的車，欲乘該車回家，甲○○為阻擋乙○○，竟基
    於傷害人身體之犯意，趨前抓其頭髮，並徒手打其臉部兩耳光，致乙○○身體傾
    倒在地，因手部著地，受有左手掌瘀傷約五公分及右肘瘀傷約三公分之傷害。
二、案經乙○○訴由苗栗縣警察局苗栗分局報請臺灣苗栗地方法院檢察署檢察官偵查
    起訴。
    理  由
一、訊據被告甲○○坦承有於上開時地打乙○○兩耳光不諱，核與被害人乙○○指述
    之情節相符。惟被告矢口否認有何傷害之犯行，辯稱：不知其傷何來云云。經查
    ：前開事實業據乙○○在警訊及本院訊問時指述在卷（見偵卷第六頁、本院八十
    九年三月十四日筆錄），核與証人丙○○在警訊及本院訊問時証述之情節相符（
    見偵卷第十頁反面、本院八十九年三月十四日筆錄），並有驗傷診斷書一紙在卷
    可憑。足見被害人之陳述應與事實相符，被告所辯不足採信。本件事證明確，被
    告犯行應堪認定。
二、核被告傷害人之身體所為，係犯刑法第二百七十七條第一項之傷害罪。查被告前
    於八十四年間，因妨害自由案件，為台灣新竹地方法院判處有期徒五月，經上訴
    駁回確定，於八十五年八月十八日執行完畢，有台灣苗栗地方法院檢察署刑案資
    料查註紀錄表可憑，其在有期徒刑之執行完畢後五年以內再犯有期徒刑以上之本
    罪，為累犯，應依刑法第四十七條之規定加重其刑。爰審酌被告犯罪之手段、被
    害人所受傷害之程度及被告犯後否認犯行暨尚未賠償被害人損害之態度等一切情
    狀，量處如主文所示之刑，並諭知易科罰金之折算標準。
三、公訴意旨另以：被告甲○○於八十八年八月四日下午五時許，開車至苗栗縣苗栗
    市○○路六九三號前，恰遇乙○○下班走出公司，坐上同事丙○○的車，欲乘該
    車回家，甲○○為阻擋乙○○，除毆打乙○○外，復違背乙○○的意願，強拉乙○○下車，妨害乙○○的自由行動。因認被告另涉犯刑法第三百零二條第一項之
    妨害自由罪嫌云云。惟：
    （一）按犯罪事實應依証據認定之，無証據不得推定其犯罪事實，刑事訴訟法第
          一百五十四條定有明文。公訴人認被告涉犯上開罪嫌無非以前開事實業據
          被害人乙○○指述綦詳，核與証人丙○○証述之情節相符為其論據。
    （二）訊據被告甲○○堅決否認有何妨害自由之犯行，辯稱：未強拉乙○○下車
          ，是她自願坐我的車等語。經查：証人丙○○在警訊時已証稱：乙○○當
          時有說：你只要幫我把大哥大撿起來，我就跟你走，隨後乙○○就下車坐
          上被告的車離開（見偵卷第十頁反面），其在本院訊問時亦証稱：乙○○
          是自願下車，並非被告去拉她下車，當時他們二人無手部的拉扯動作，陳
          玉蓮是自願上被告的車，被告並無以言詞恐嚇她（見本院八十九年三月十
          四日筆錄）。而証人丙○○與被告及告訴人二人均無恩怨（見本院八十九
          年三月十四日筆錄），且就上開傷害部分証人亦証稱被告有毆打乙○○，
          足見其並未偏袒任一方，其証詞應堪採信。自不得以被害人片面之指述即
          遽認被告涉犯上開罪名。此外本院查無其他証據足以証明被告有何妨害自
          由之犯行，惟因公訴人認被告此部分之犯行與其上開有罪部分有裁判上一
          罪之牽連關係，故不另為無罪之諭知，附此敘明。
據上論斷，應依刑事訴訟法第二百九十九條第一項前段、刑法第二百七十七條第一項
、第四十七條、第四十一條、罰金罰鍰提高標準條例第一條前段、第二條，判決如主
文。
本案經檢察官吳義聰到庭執行職務。
中      華      民      國      八十九      年    四    月      二十    日
                                      臺灣苗栗地方法院刑事庭
                                          法  官  劉  興  浪
右正本證明與原本無異。
如不服本判決應於送達後十日內向本院提出上訴狀（須附繕本），上訴於台灣高等法
院台中分院。
                書記官  劉  秋  雯
中      華      民      國      八十九      年    四    月      二十    日
附錄本案論罪科刑法條全文
刑法第二百七十七條第一項：傷害人之身體或健康者，處三年以下有期徒刑、拘役或
                          一千元以下罰金。


司法院資訊處製作；財團法人民間司法改革基金會備份。
